Inventaris van het archief van de Onder-prefect en Districtscommissaris van het arrondissement Rotterdam, 1811-1813 (1814)
Nationaal Archief, Den Haag
Onder-prefect Rotterdam
archiefvorming: 1811-1813
oudste stuk - jongste stuk: 1811-1814
35706
446 inventarisnummer(s); 35,00 meter
Normale geschreven, getypte en gedrukte documenten, geen bijzondere handschriften.
Nationaal Archief
Onder-prefect Rotterdam,, 1811-1813 De raad van het arrondissement Rotterdam,, 1811-1813 Districtscommissaris Rotterdam,, 1813-1815
De onder-prefect fungeerde als tussenpersoon voor de correspondentie tussen de prefect en de gemeentebesturen van het arrondissement. Hij werd bijgestaan door een raad van het arrondissement. Het archief bestaat uit de deel-archieven van de prefect, zijn rechtsopvolger de districtscommissaris, en van de raad van het arrondissement. Het archief bevat o.a. (agenda's van) ingekomen stukken, kopieboeken en agenda's van uitgaande stukken, notulen. Verder zijn de stukken rubrieksgewijs geordend met uiteenlopende rubrieken als bestuur, justitie, kerkelijke zaken, militaire zaken, onderwijs en volksgezondheid.
Archiefvorming
Geschiedenis van de archiefvormer
Bestuurlijke organisatie en grondgebied
Bij de inlijving van het koninkrijk Holland bij het Franse keizerrijk werd het tweede kwartier van het departement Maasland voortgezet als arrondissement Rotterdam van het departement van de Monden van de Maas. Bij Keizerlijk decreet van 21 oktober 1811 werden de eilanden Voorne en Putten van het arrondissement Rotterdam afgesplitst en samengevoegd met Goeree en Overflakkee, waardoor het arrondissement Brielle ontstond.
Hendrik Johan Caan (1781 -1864), bij Koninklijk decreet van 28 mei 1807 benoemd tot drost van het tweede kwartier, zette zijn werkzaamheden voort als onder-prefect van het arrondissement Rotterdam. Op 1 augustus 1811 vertrok hij echter naar Den Haag, waar hij secretaris-generaal van de Prefectuur werd. Zijn opvolger in het bureau aan de Leuvehaven was de Rotterdammer Jan Adriaan van Zuylen van Nyevelt (1776 - 1840), die als landdrost van Drente de nodige bestuurlijke ervaring had opgedaan. Deze bleef in functie tot het eind van de Franse periode. Na het vertrek van de Fransen in november 1813 werd Frederik Bernhard s'Jacob (1776 - 1831) aangesteld als districtscommissaris, een functie die werd opgeheven per 1 maart 1815. Op die datum verdween de bestuurslaag tussen provincie en gemeenten.
Taken
De onder-prefect vormde de schakel tussen de prefectuur en de gemeenten van het arrondissement. Hij fungeerde als tussenpersoon voor de correspondentie tussen de prefect en de maires en omgekeerd inzake besluiten, verzoeken, informatie etc.
Dit blijkt het duidelijkst uit het feit dat in 1812 twee series kopieboeken van uitgaande brieven, namelijk aan de prefect en aan de maires, werden bijgehouden; zie inv.nrs. 77 - 85.
Zijn bemiddeling, advies, goedkeuring, instructie etc. was bij vrijwel elk facet van het bestuur, het financieel beheer, de regeling en bevordering van het sociaal, economische en maatschappelijk leven vereist. Het zwaartepunt van zijn bemoeienissen lag met name op het gebied van de bevolkingsregistratie, de belastingheffing en de dienstplicht.
De onder-prefect werd bijgestaan door een raad van het arrondissement, waaraan de volgende taken waren opgedragen:
het omslaan van de directe belastingen over de gemeenten van het arrondissement
het geven van adviezen over aanvragen om ontheffing van belastingen, waarover de algemene raad van de prefectuur besliste
het afhoren van de jaarlijkse rekening van de onder-prefect over het gebruik van de opcenten, bestemd voor de uitgaven van het arrondissement
de prefect berichten over de staat en de behoeften van het arrondissement. De elf leden van de raad vergaderden slechts als het nodig was, per jaar maximaal vijftien dagen.
Geschiedenis van het archiefbeheer
Bij de vorming van het archief is deels het agendastelsel toegepast, waarbij de ingekomen stukken op datum van binnenkomst in de agenda werden ingeschreven en van een nummer voorzien. Datum van binnenkomst en agendanummer werden (meestal) linksboven op het ingekomen stuk genoteerd. Op de agenda's werden (achteraf) indices gemaakt. Van de uitgaande brieven werden kopieboeken bijgehouden. Een flink deel van het archief is echter niet in de agenda ingeschreven of van een nummer voorzien; waarschijnlijk werden deze stukken in een soort onderwerpsdossiers (chemises) bewaard.
Het archief is kennelijk niet goed bijgehouden; in de brief van de voormalige districtscommissaris F.B. s'Jacob aan de Gouverneur van Zuid-Holland d.d. 31 mei 1815 over de 's anderendaags geplande verscheping van de archieven naar Den Haag
Archief Provinciaal Bestuur van Zuid-Holland 1814- 1850, inv.nr. 1772, nr. 356.
is te lezen: De ongeredderde staat, waar in de voorz. stukken van de Sousprefecture zig bevonden, heeft mij verplicht gedurende zes weken, iemand, welke bevorens op dat Bureau gewerkt had, te dispicieeren, om het zelve archief in den staat over te leveren, waarin het zich actueel bevindt. De bijgevoegde inventaris vermeldt 4 kisten genummerde stukken en 6 kisten stukken in chemises.
In de inventaris van Hingman en Feijlbrief uit 1876 vinden we slechts de delen, banden en enkele portefeuilles met katernen als losse beschrijvingen naast de serie ingekomen stukken. Het is echter niet duidelijk of deze twee inventarisatoren schuldig zijn aan het "ordenen" van de losse stukken op datum briefhoofd; Grim, die in 1821 op de provinciale griffie de archieven had geordend dan wel herordend, zou ook de dader kunnen zijn. In 1945 heeft Van der Gouw de beschrijvingen iets verbeterd en alles hernummerd, maar de toegankelijkheid is hierdoor nauwelijks toegenomen.
De verwerving van het archief
Het archief is bij Koninklijk Besluit of ministeriële beschikking overgebracht.
Inhoud en structuur van het archief
Ordening van het archief
Bij het zoeken naar een bepaald onderwerp verdient het aanbeveling eerst onder "Bijzonder" te kijken, omdat de stukken daar onderwerpsgewijs zijn beschreven. In principe bevinden zich onder "Bijzonder" slechts de ongenummerde stukken; veelal zal tussen de genummerde stukken ook informatie over hetzelfde onderwerp aangetroffen kunnen worden.
Het zoeken in deze serie ingekomen stukken, dat vanzelfsprekend zeker gedaan moet worden als de rubrieken onder "Bijzonder" geen soelaas bieden, kan het beste aanvangen met de indices op de agenda's (inv.nrs. 67 - 69). Als hierin het onderwerp is gevonden staat (soms de datum en) het agendanummer van de ingekomen brief erachter. Deze kan dan gemakkelijk gevonden worden in de serie ingekomen stukken (inv.nrs. 1 - 52). De zaak is dan echter nog niet compleet. De reactie die op zo'n brief gegeven is zal van even groot belang zijn. Om die te achterhalen moeten de agenda's (inv.nrs. 53 - 63) geraadpleegd worden; hierin staat kort wat er gevolgd is op de ingekomen brief. Voor 1811 en 1812 kunnen deze agenda's rechtstreeks worden bekeken, maar voor 1813 is een tussenstap nodig. Omdat het bureau in dat jaar was verdeeld in secretarie en twee divisies dient eerst in de indicateurs (inv.nrs. 64 - 66) worden opgezocht welke divisie de zaak te behandelen kreeg. Gelukkig zijn deze indicateurs zeer goed ingevuld, zodat meestal de informatie die de agenda kan bieden hier al in staat. De reactie op een ingekomen brief is meestal een uitgaande brief; met het in de agenda gevonden nummer plus datum is deze te vinden in de kopieboeken van uitgaande brieven (inv.nrs. 73 - 85 en 89 - 93). Voor de districtscommissaris geldt dezelfde procedure.
Aanwijzingen voor de gebruiker
Openbaarheidsbeperkingen
Volledig openbaar.
Materiële beperkingen
Het archief kent geen beperkingen voor het raadplegen van stukken als gevolg van slechte materiële staat.
Andere toegang
Op de 'Registres civiques' van Zuid-Holland (van dit archief alleen inventarisnummer 128) is een digitale index beschikbaar.
Aanvraaginstructie
Openbare archiefstukken kunnen online worden aangevraagd en gereserveerd. U kunt dit ook via de terminals in de studiezaal van het Nationaal Archief doen. Om te kunnen reserveren dient u de volgende stappen te volgen:
Creëer een account of log in.
Selecteer in de archiefinventaris een archiefstuk.
Klik op ‘Reserveer’ en kies een tijdstip van inzage.
Verwant materiaal
Beschikbaarheid van kopieën
Inventarisnummers van dit archief zijn niet in kopievorm beschikbaar
Verwante archieven
Wellicht ten overvloede wordt er nog op gewezen dat over de meeste onderwerpen ook het een en ander gevonden zal kunnen worden in het archief van de Prefect en de Commissaris-generaal van het Departement van de Monden van de Maas, 1811-1815 (3.02.09).
Bijlagen
Concordantie
849-853 54-58
854-856 61-63
857-858 59-60
859-861 64-66
862 403
863 67
864 69
865 73
866 95
867-869 74-76
870-873 77-80
874-878 81-85
879-881 86-88
882-885 90-93
886 89
887-890 404-407
891 94
892-991 1-52
992-998 395-402
999 160
1000 53, 70-71
1001 71, 72
1002-1003 prefect
1004 393
1005 156-157
1006 115
1007 116
1008 193
1009 175-177
1010 178-179
1011 180-181
1012 182
1013-1014 99-100
1015 106-111
1016 215
1017 221
1018-1019 213-214
1020 218
1021 291
1022 278
1023 305, 309
1024 285-287
1025-1027 292-294
1028-1030 299-301
1031 290
1032 312
1033-1050 3 17-334
1051 316
1052-1053 335-336
1054 440
1055-1058 130-133
1059-1062 123-126
1063 128
1064 127
1065 129
1066-1067 134-136
1068 137
1069 387
1070 155
1071 422-424
1072 ontbreekt
Beschrijving van de series en archiefbestanddelen
- ARCHlEF VAN DE ONDER-PREFECT VAN HET ARRONDISSEMENT ROTTERDAM, 1811 - 1813 (1814), I
  - ALGEMEEN
    - Ingekomen stukken, 1811 - 1813; 1-52; 52 pakken
      - 1811 jan - mei 6, nrs. 1 - 600, 1
      - 1811 mei 6 - jun 19, nrs. 601 - 1000, 2
      - 1811 jun 19 - Jul 26, nrs. 1001 - 1300, 3
      - , 1811 jul 26 - 31, nrs. 1301 - 1349; 1811 aug 2 - 31, nrs. 1 - 400; 4
      - 1811 aug 31 - sep 21, nrs. 401 - 700, 5
      - 1811 sep 21 - okt 17, nrs. 701 - 950, 6
      - 1811 okt 17 - nov 11, nrs. 951 - 1200, 7
      - 1811 nov 11 - 27, nrs. 1201 - 1450, 8
      - 1811 nov 27 - dec 9, nrs. 1451 - 1650, 9
      - 1811 dec 9 - 24, nrs. 1651 - 1900, 10
      - , 1811 dec 25 - 31, nrs. 1901 - 1996; 1812 jan 1 - 11, nrs. 1 - 150; 11
      - 1812 jan 11 - 28, nrs. 151 - 400, 12
      - 1812 jan 28 - feb 19, nrs. 401 - 650, 13
      - 1812 feb 19 - mrt 12, nrs. 651 - 900, 14
      - 1812 mrt 12 - 24, nrs. 901 - 1100, 15
      - 1812 mrt 24 - apr 6, nrs. 1101 - 1325, 16
      - 1812 apr 6 - 19, nrs. 1326 - 1550, 17
      - 1812 apr 19 - mei 7, nrs. 1551 - 1850, 18
      - 1812 mei 7 - 29, nrs. 1851 - 2200, 19
      - 1812 mei 30 - jun 10, nrs. 2201 - 2425, 20
      - 1812 jun 10 - 28, nrs. 2426 - 2750, 21
      - 1812jun 28 - jul 10, nrs. 2751 - 3000, 22
      - 1812 jul 10 - 17, nrs. 3001 - 3150, 23
      - 1812 jul 17 - 31, nrs. 3151 - 3450, 24
      - 1812 jul 31 - aug 11, nrs. 3451 - 3700, 25
      - 1812 aug 11 - 27, nrs. 3701 - 4000, 26
      - 1812 aug 27 - sep 6, nrs. 4001 - 4200, 27
      - 1812 sep 6 - 21, nrs. 4201 - 4500, 28
      - 1812 sep 21 - okt 8, nrs. 4501 - 4800, 29
      - 1812 okt 9 - nov 10, nrs. 4801 - 5300, 30
      - 1812 nov 10 - 29, nrs. 5301 - 5750, 31
      - 1812 nov 30 - dec 18, nrs. 5751 - 6100, 32
      - 1812 dec 18 - 31, nrs. 6101 - 6312, 33
      - 1813 jan 1 - 14, nrs. 1 - 250, 34
      - 1813 jan 14 - 29, nrs. 251 - 500, 35
      - 1813 jan 29 - feb 18, nrs. 501 - 850, 36
      - 1813 feb 18 - mrt 8, nrs. 851 - 1150, 37
      - 1813 mrt 8 - 27, nrs. 1151 - 1450, 38
      - 1813 mrt 27 - apr 14, nrs. 1451 - 1800, 39
      - 1813 apr 15 - mei 8, nrs. 1801 - 2100, 40
      - 1813 mei 8 - 31, nrs. 2101 - 2400, 41
      - 1813 mei 31 - jun 19, nrs. 2401 - 2650, 42
      - 1813 jun 19 - Jul 2, nrs. 2651 - 2850, 43
      - 1813 jul. 2 - 12, nrs. 2851 - 3000, 44
      - 1813 jul 12 - 29, nrs. 3001 - 3300, 45
      - 1813 jul 29 - aug 18, nrs. 3301 - 3700, 46
      - 1813 aug 18 - sep 6, nrs. 3701 - 4050, 47
      - 1813 sep 6 - 21, nrs. 4051 - 4350, 48
      - 1813 sep 21 - okt 11, nrs. 4351 - 4800, 49
      - 1813 okt 11 - 28, nrs. 4801 - 5150, 50
      - 1813 okt 28 - nov 6, nrs. 5151 - 5331, 51
      - 1813 nov 6 - 18, nrs 5332 - 5524, 52
    - Agenda's van ingekomen stukken, 1811 - 1813 (1814); 53-63; 6 banden en 5 delen
      - 1811 jan - jul, nrs. 1 - 1347, 53
      - 1811 aug - dec, nrs. 1 - 2001bis, 54
      - 1812jan - mrt, nrs. 1 - 1233, 55
      - 1812 apr - jun, nrs. 1234 - 2803, 56
      - 1812 jul - sep, nrs. 2804 - 4656, 57
      - 1812 okt - dec, nrs. 4657 - 6313, 58
      - secretariaat, 1813 jan - sep, nrs. 1 - 4547, 59; 1 deel
      - secretariaat, 1813 okt - nov 10, nrs. 4553 - 5407, 60; 1 deel
      - 1e divisie, 1813 jan - jul 2, nrs. 9 - 2857, 61; 1 deel
      - 1e divisie, 1813 jul 2 - aug 23, nrs. 2865 - 3766, 62; 1 deel
      - 2e divisie, 1813 jan - sep 20, nrs. 3 - 4323, 63; 1 deel
    - Indicateurs op de ingekomen stukken van alle divisies, 1813; 64-66; 3 delen
      - 1813 jan - apr 16, nrs. 1 - 1855, 64
      - 1813 apr 17 - sep 8, nrs. 1856 - 4104, 65
      - 1813 sep 9 - nov 18, nrs. 4105 - 5525 1813 nov 30 - 1814 feb 26, nrs. 1 - 433, 66
        Het tweede gedeelte behoort bij het archief van de Districtscommissaris.
    - Indices op de agenda's van ingekomen stukken, 1811 - 1813; 67-69; 3 delen
      - 1811 aug - dec, 67
      - 1812, 68
      - 1813, 69
    - Kladverbaal, kladregister van de behandelde zaken, met minuten van uitgaande stukken, 1811; 70-72; 3 pakken
      - jan - mrt 1811, 70
      - apr - mei 1811, 71
      - jun - jul 1811, 72
    - "Verbaal van het verhandelde bij den Onder-Prefect van het Arrondissement Rotterdam van den eerste van Louwmaand tot den laatste van Hooimaand 1811", register van behandelde zaken, met afschriften van uitgaande stukken, 73; 1 band
    - Kopieboeken van uitgaande brieven, 1811; 74-76; 3 delen
      - 1811 aug - sep 19, 74
      - 1811 sep 23 - nov 21, 75
      - 1811 nov 21 - dec, 76
    - Kopieboeken van uitgaande brieven aan de prefect, 1812; 77-80; 4 delen
      - 1812 jan - apr 28, 77
      - 1812 apr 29 - jul 13, 78
      - 1812 jul 13 - sep 29, 79
      - 1812 sep 29 - dec, 80
    - Kopieboeken van uitgaande brieven aan de overige geadresseerden, voornamelijk maires, 1812; 81-85; 5 delen
      - 1812 jan - apr 18, 81
      - 1812 apr 18 - jun 26, 82
      - 1812 jun 27 - aug 18, 83
      - 1812 aug 19 - okt 15, 84
      - 1812 okt 15 - dec, 85
    - Agenda's van uitgaande stukken, 1813; 86-88; 3 delen
      - 1813 jan - feb, 86
      - 1813 mrt - jun 14, 87
      - 1813 jun 14 - sep, 88
    - Kopieboeken van uitgaande brieven, met index op geadresseerden, 1813; 89-93; 5 banden
      - secretariaat, jan - nov 1813, 89
      - 1e divisie, jan - jul 1813, 90
      - 1e divisie, aug - nov 1813, 91
      - 2e divisie, jan - jun 1813, 92
      - 2e divisie, jul - nov 1813, 93
    - "Copieboek der appointementen marginaal", register van kantbeschikkingen, 1811 - 1812; 94; 1 deel
    - Index op (verloren gegane) instructies en arresten, (1811) - 1813; 95; 1 deel
  - BIJZONDER
    - Belastingen, A.
      - Brieven van de maires ter bevestiging van de ontvangst van de mandementen voor verschillende plaatselijke belastingen, 1811; 96; 1 omslag
      - Brieven van de maires met opgave van de begrote inkomsten van de personele omslag, 1811; 97; 1 omslag
      - Begeleidingsbrieven van de maires bij de reglementen tot invordering van de plaatselijke belastingen, met het reglement van de stad Rotterdam, 1811; 98; 1 omslag
      - "Register van de talons der kwitantiën door de ontvangers der verponding en van de directe en indirecte belastingen aan den Onder Prefect van het arrondissement Rotterdam ter visie zijn gepresenteerd", 1811 - 1813; 99-100; 1 band en 1 deel
        - 1811 apr 12 - 1812 sep 9, 99
        - 1812 sep 10 - 1813 nov 18, 100
      - Brieven van de maires met opgave van kandidaten voor de functie van belastinggaarder, 1811 - 1813; 101; 1 pak
      - Brieven van de maires betreffende de voortgang van de inning der directe belastingen, 1812; 102; 1 omslag
      - Brieven van de maires, waarin zij bevestigen dat voor de tweede maal de uiterste datum voor het indienen van bezwaarschriften tegen de directe belastingen is gepubliceerd, 1812; 103; 1 omslag
      - Brieven van de maires betreffende de ontvangst van de gezegelde patentbladen en opgave van de ongebruikte of nog benodigde exemplaren, 1812; 104; 1 pak
      - Brieven van de belastingontvangers betreffende het storten van hun borg, 1812; 105; 1 omslag
      - Kohieren van de belasting op -ongebouwde eigendommen -gebouwde eigendommen en deuren en vensters -patenten -personen en roerend goed -vee voor het jaar 1812 in de gemeente Maasland, 106; 1 pak
      - Staten van bezwaarschriften tegen diverse belastingen over de jaren 1812 en 1813, 1812 - 1813; 107; 1 pak
      - Registers ter aantekening van bezwaarschriften tegen diverse belastingen over de jaren 1812 en 1813, 1812 - 1813; 108-110; 3 delen
        - Tegen de belastingen van 1812, 1812 - 1813, klad., 108
        - Tegen de belastingen van 1812, 1812 - 1813, net., 109
        - Tegen de belastingen van 1813, 1813., 110
      - Register van dubieuze debiteuren betreffende de belastingen van 1812, alsmede die van 1813, met daar tussenin een register van oninbare posten betreffende de belastingen van 1812, 1812 - 1813; 111; 1 deel
      - Begeleidingsbrieven van de maires bij de kohieren van de veebelasting over 1812 en 1813, met kohieren over 1813, 1812 - 1813; 112; 1 pak
      - Brieven van de maires met opgave van de in 1812 gebruikte patentbladen en bevestiging van de ontvangst van de gezegelde patentbladen voor 1813, 113; 1 pak
      - Processen-verbaal van de publicatie van de belastingleggers, de benoeming der belastinggaarders en de wijze waarop tegen de aanslagen bezwaar kan worden gemaakt, 1813; 114; 1 pak
    - Bestuur, B.
      - Processen-verbaal van de beëdiging van de leden van de arrondissementsraad en de gemeentebesturen, 1811; 115; 1 deel
      - Alfabetisch register van kantonpresidenten, maires, adjunct-maires, gemeenteraadsleden en enkele notarissen, met vermelding van o.a. geboortedatum, burgerlijke staat, kindertal, vermogen en nevenberoepen, 1811; 116; 1 deel
      - Brieven, ingekomen van de president van de arrondissementsraad en de kantonpresidenten, 1813; 117; 1 omslag
      - Brieven van de Centrale Kas in Holland te Amsterdam ter bevestiging van de ontvangst van talons van genummerde recu's, 1813; 118; 1 omslag
    - Bevolking, C.
      - "Listes civiques", lijsten van stemgerechtigden, 1811; 119-122; 4 pakken
        - Kanton Gouda, 119
        - Kanton Haastrecht, 120
        - Kanton Hillegersberg, 121
        - Kanton Vlaardingen, 122
      - "Registres civiques", lijsten van kiesgerechtigden, 1811; 123-135; 13 banden
        - Kanton Brielle (nrs. 1 - 2927), 123
        - Kanton Delft 1 (nrs. 2928 - 5002), 124
        - Kanton Delft 2 (nrs. 5003 - 6981), 125
        - Kanton Gouda (nrs. 6982 - 9930), 126
        - Kanton Haastrecht (nrs. 9931 - 11562), 127
        - Kanton Hillegersberg (nrs. 11563 - 13852), 128
          Op de 'Registres civiques' van Zuid-Holland (van dit archief alleen inventarisnummer 128) is een digitale index beschikbaar.
        - Kanton Naaldwijk (nrs. 13853 - 15587), 129
        - Kanton Rotterdam 1 (nrs. 15588 - 18670), 130
        - Kanton Rotterdam 2 (nrs. 18671 - 21895), 131
        - Kanton Rotterdam 3 (nrs. 21896 - 25346), 132
        - Kanton Rotterdam 4 (nrs. 25347 - 29139), 133
        - Kanton Schiedam (nrs. 29140 - 31252), 134
        - Kanton Vlaardingen (nrs. 31253 - 33835), 135
      - Staat van personen in de stad Vlaardingen, die hun carte civique niet hebben afgehaald, 1811; 136; 1 katern
      - Staat van afgegeven cartes civiques in Rotterdam, kanton 1, 1811; 137; 1 deel
      - Brieven van de maires met opgave van de migratie van arbeiders, 1811; 138; 1 omslag
      - Staten van de bevolking en de financiële positie der gemeenten, 1811; 139-140; 2 pakken
        - maart - april 1811, 139
        - mei 1811, 140
      - Brieven van de maires betreffende de benodigde hoeveelheid, de ontvangst en de betaling van gezegelde bladen voor de akten van de burgerlijke stand, 1811 - 1812; 141; 1 pak
      - Brieven van de maires met opgave van de verstrekte paspoorten, 1811 - 1813; 142-143; 2 pakken
        - 1811-1812, 142
        - 1813, 143
      - Brieven van de maires ter bevestiging van de overdracht van de kerkelijke doop-, trouw- en begraafregisters aan de ambtenaren van de burgerlijke stand, 1812; 144; 1 omslag
      - Staten van naamsaanneming (vooral joodse families), met begeleidingsbrieven van de maires, 1812; 145; 1 pak
      - Jaarstaten van geboorten, huwelijken en overlijdens in 1811, per maand gespecificeerd, ingezonden door de maires, 1812; 146; 1 pak
      - Staten van de bevolking, gespecificeerd naar o.a. geslacht, burgerlijke staat en geloof, 1812; 147; 1 omslag
      - Staten van de dorps- en plattelandsbevolking, met specificatie naar beroepsgroepen, 1812; 148; 1 pak
      - Kwartaalstaten van geboorten, huwelijken en overlijdens, ingezonden door de maires, 1812 - 1813; 149-151; 3 pakken
        - 1812, 149
        - 1813, 1e halfjaar, 150
        - 1813, 3e kwartaal, 151
      - Brieven van de maires ter bevestiging van het bestaan van eenjarige tafels op de akten van de burgerlijke stand en de overbrenging van de dubbelen van deze akten naar de rechtbank van eerste aanleg, 1813; 152; 1 omslag
      - Begeleidingsbrieven bij de aanvullende registres civiques, met enkele van deze registers, 1813; 153; 1 omslag
      - Staat van de hoeveelheden cartes civiques die zijn verstrekt aan de maires in het arrondissement Rotterdam, 1813; 154; 1 stuk
      - Verzamelstaat van de overlijdens in het arrondissement Rotterdam, gespecificeerd naar geslacht, burgerlijke staat en leeftijdsgroep, [1813]; 155; 1 band
    - Gemeenten, D.
      - Bestuur, 1.
        - Reglementen voor de gemeentebesturen, ingezonden door de maires, en enkele reglementen betreffende de brandspuit, politie, beurtschippers en voerlieden, met begeleidingsbrieven, 1811; 156-157; 2 pakken
          - Kantons Rotterdam, Schiedam, Vlaardingen, Naaldwijk, Delft, Hillegersberg en Gouda, 156
          - Kantons Haastrecht en Brielle, 157
        - Begeleidingsbrieven van de maires bij afdrakken van de gemeentewapens, met "plakboek" waarin de wapens, meest in lak, deels gedrukt of getekend, zijn opgeplakt, 1811; 158; 1 pak
        - Processen-verbaal van de benoeming van de maires en de gemeenteraadsIeden, 1811; 159; 1 pak
        - Verzamelstaat van de leden van alle gemeentebesturen in het arrondissement, 1811; 160; 1 katern
        - Stukken betreffende voordracht en benoeming van gemeentesecretarissen, 1811 - 1812; 161; 1 pak
        - Stukken betreffende de opgave van kandidaten voor de gemeenteraden, 1811 - 1813; 162-163; 2 pakken
          - 1811, 162
          - 1812-1813, 163
        - Begeleidingsbrieven bij de ingestuurde handtekeningen van de maires en de adjunct-maires, 1812; 164; 1 omslag
        - Staat van kandidaten voor de functies van maire en adjunct-maire, 1812; 165; 1 katern
        - Staten van de leden der gemeentebesturen, ingezonden door de maires, 1812; 166; 1 pak
        - Verzamelstaten per kanton van de leden der gemeentebesturen, 1812; 167; 1 omslag
        - Processen-verbaal van de (her-)benoeming van de maires en de adjunctmaires, 1813; 168; 1 pak
        - Staten van inlichtingen betreffende de gemeentesecretarissen, 1813; 169; 1 pak
        - Brieven van de maires met opgave van de oppervlakte der gemeenten in Rijnlandse roeden en in hectares, met verzamelstaat, 1813; 170; 1 pak
        - Stukken betreffende de benoeming van gemeenteraadsleden, 1813; 171; 1 pak
      - Financiën, 2.
        Zie ook inv.nrs. 139-140